【裁判字號】    97,裁,3505
【裁判日期】    970710
【裁判案由】    綜合所得稅罰鍰
【裁判全文】
最  高  行  政  法  院  裁  定
                                      97年度裁字第3505號
上  訴  人  甲○○
訴訟代理人  林宜慶  律師
被 上訴 人  財政部臺灣省中區國稅局
代  表  人  乙○○
上列當事人間綜合所得稅罰鍰事件，上訴人對於中華民國97年3
月7日臺中高等行政法院96年度再字第46號判決，提起上訴，本
院裁定如下：
    主  文
上訴駁回。
上訴審訴訟費用由上訴人負擔。
    理  由
一、按對於高等行政法院判決之上訴，非以其違背法令為理由，
    不得為之，行政訴訟法第242條定有明文。依同法第243條第
    1項規定，判決不適用法規或適用不當者，為違背法令；而
    判決有同條第2項所列各款情形之一者，為當然違背法令。
    是當事人對於高等行政法院判決上訴，如依行政訴訟法第24
    3條第1項規定，以高等行政法院判決有不適用法規或適用不
    當為理由時，其上訴狀或理由書應有具體之指摘，並揭示該
    法規之條項或其內容；若係成文法以外之法則，應揭示該法
    則之旨趣；倘為司法院解釋或本院之判例，則應揭示該判解
    之字號或其內容。如以行政訴訟法第243條第2項所列各款情
    形為理由時，其上訴狀或理由書，應揭示合於該條項各款之
    事實。上訴狀或理由書如未依此項方法表明者，即難認為已
    對高等行政法院判決之違背法令有具體之指摘，其上訴自難
    認為合法。
二、上訴人及其配偶黃貴美分別為好兒美托兒所及好兒美幼稚園
    負責人，經被上訴人所屬大屯稽徵所查獲上訴人民國91年度
    綜合所得稅結算申報，原查以漏報本人及其配偶黃貴美取自
    好兒美托兒所及好兒美幼稚園之其他所得新臺幣（下同）12
    0萬7,782元及104萬5,787元，乃併課核定上訴人當年度綜合
    所得總額為565萬1,582元，綜合所得淨額為481萬1,965元，
    補徵應納稅額101萬2,579元，並按所漏稅額29萬0,569元裁
    處0.5倍之罰鍰14萬5,200元（計至百元止）。嗣被上訴人所
    屬大屯稽徵所又接獲檢舉資料，以好兒美托兒所及好兒美幼
    稚園之收費標準過低，遂再函請學生家長填寫收費情形、電
    話訪查及請該幼稚園、托兒所負責人說明後，依據查得資料
    重行核定收入總額4,624萬0,130元及1,578萬1,810元，全年
    其他所得325萬5,808元及320萬8,644元，扣除前次核定之所
    得差額53萬5,666元及60萬8,897元歸課上訴人綜合所得稅，
    重行核定上訴人當年度綜合所得總額為679萬6,145元，淨額
    592萬6,528元，補徵稅額44萬5,825元，並按本次所漏稅額
    45萬7,825元處以0.5倍之罰鍰計22萬8,900元（計至百元止
    ）。上訴人不服，循序提起行政訴訟，案經原審95年度訴字
    第255號判決，本院96年度裁字第2977號裁定駁回其上訴確
    定在案。上訴人猶不服，以原審95年度訴字第255號判決有
    行政訴訟法第273條第1項第1款及第14款事由，提起再審之
    訴，仍經原審駁回。駁回意旨略以：上訴人有關原審95年度
    訴字第255號判決未適用財政部73年2月7日臺財稅第50811號
    函釋而有適用法規錯誤乙節，業於前訴訟程序已主張而為原
    確定判決所駁斥，且該主張僅係法律見解之歧異，自不得據
    為再審事由；另上訴人主張被上訴人及原確定判決均未調閱
    上訴人經營幼稚園、托兒所之相關帳冊，有重要證物未予斟
    酌乙節，經查上訴人並未於再審起訴狀具體指明該未予調查
    之重要證據為何，難認其已依法表明再審事由。是本件再審
    之訴一部為無理由、一部為不合法，應予駁回等語。資為其
    判斷之論據。
三、上訴人對於高等行政法院判決上訴，雖以該判決違背法令為
    由，惟核其上訴理由狀所載內容，無非重述其在原審再審起
    訴狀之理由，而未具體表明原判決所適用之法規確有如何違
    背法令之處，或有如何違背司法院解釋及本院判例，及有如
    何合於行政訴訟法第243條第2項所列各款之情形，難認為已
    對原判決之違背法令有具體之指摘。依首揭說明，其上訴自
    不合法，應予駁回。
四、據上論結，本件上訴為不合法，依行政訴訟法第249條第1項
    前段、第104條、民事訴訟法第95條、第78條，裁定如主文
    。
中    華    民    國    97    年    7     月    10    日
                    最高行政法院第二庭
                        審判長法官  高  啟  燦
                              法官  劉  介  中
                              法官  黃  合  文
                              法官  廖  宏  明
                              法官  楊  惠  欽
以  上  正  本  證  明  與  原  本  無  異
中    華    民    國    97    年    7     月    10    日
                              書記官  彭  秀  玲


司法院資訊處製作；財團法人民間司法改革基金會備份。
